Møte 06.04.2021
Digitalt via Discord
Tilstede
  Skjalg Eide Hodneland
  Emil Flatøy Hodneland
  Jonas Svåsand
  Håkon Mathias Hvidsten Høie
  Hans Albert Biørn Terland

Ingen standup da det har vært påske siden siste møte


Retrospektiv:

Rollene fungerer bra.


Prosjektmetodikk- 
Det fungerer bra. Vi liker stnadup og kanban.


Retrospektiv av hele prosessen:

Hva som gått bra:
	- Kanban og standup har gått bra. 
	- Løsning av tekniske problemer i felles har gått bra.
	- God kommunikasjon fra start
	- Prioriteringer har gått bra. At vi fullførte MVP først og fokuserte senere på andre ting
	 f.eks. GUI.
Hva vi ville gjort annerledes:
	- Litt mer parprogrammering
	- Burde brukt stages og tiledmap
	- Gått igjennom tutorials i libgdx (og KryoNet) i felles slik at alle hadde lik forståelse


Plan fremover:

Vi har laget en liste over alle features vi kunne ønsket oss å ha med. Vi legger til dem i projectboard,
alle tar de featuresene de har lyst å ha med, eller lyst å implementere converter dem til issues og assigner seg selv.
De lager også userstories, akseptansekrav og arbeidsoppgaver (hvis nødvendig). Så tar hver enkelt og implementerer
disse valgte features inn i kodebasen.

Vi gjør det på denne måten da det ikke er noen features vi ser som kritiske å få med og dermed lar gruppemedlemmer
implementere det de ønsker selv, enten basert på hva de føler de klarer å lage eller hva de synes er en viktig del av spillet.





