Møte 08.03.2021
Digitalt via Discord
Tilstede:
  Skjalg Eide Hodneland
  Emil Flatøy Hodneland
  Jonas Svåsand
  Håkon Mathias Hvidsten Høie
  >>>Henrik Bie Kaarud
  Hans Albert Biørn Terland

Standup: ingen ting gjort siden forrige gang.

Vi planlegger hva vi vil ha med i neste innlevering. Foreløpig liste:
- Meny hvor man kan se kort og har en powerdown knapp., se skade
	- For å få dette til må man endre hvordan sprites rendres mm.
- Laser og skade.
- Kollisjon mellom spillere
Andre ting vi håper å få tid til:
- Fikse brettet, vegger skal ikke ta opp plass, legge til litt flere typer med brett-felt (men ikke funksjonalitet for dem)
- Kort utdeling og valg av kort tar hensyn til skade.
- Fikse flagg
- Power down knapp funksjonalitet


Frem til fredag:

Vi ønsker å bytte om på arbeidsfordelingen fra tidligere. Jonas, Skjalg og Emil har bidratt mest til kodebasen, 
og skal nå fokusere mer på brukerhistorier/fremføring frem til fredag. De andre forbereder seg med å
undersøke hvordan vi må gå frem med å forandringer for å kunne legge til en meny.
