Møte 12.02.2021
Digitalt via Discord
Tilstede:
  Skjalg Eide Hodneland
  Emil Flatøy Hodneland
  Jonas Svåsand
  Håkon Mathias Hvidsten Høie
  >>>>Henrik Bie Kaarud
  Hans Albert Biørn Terland


Vi begynner med standup:
Jonas: Skrevet på innleveringsmarkdown-filen og formattert den
Skjalg: Endret slik at vi har færre textures, fikset slik at grafikk og logikk er separert 
at vi kan skrive tester
Hans Albert: Skrevet på innleveringsmarkdown-filen.
Håkon: Skulle skrive tester men måtte vente på seperasjon av forretningslogikk og grafikk.
Emil: Pairprogrammet med skjalg og skrevet litt tester.


Vi tok så og så over endringene i innleveringsmarkdown-filen og diskuterte litt rundt det.
Vi planla grovt, hva vi skulle gjøre for å få til å implementere nettverk, slik at flere 
kan spille på samme brett.
Vi la også til en liste over kjente errors/bugs i prosjektet vårt slik det er nå. Her inkluderte
vi ikke mangler, som f.eks. at det mangler programkort o.l.

