Møte 15.02.2021
Digitalt via Discord
Tilstede:
  Skjalg Eide Hodneland
  Emil Flatøy Hodneland
  Jonas Svåsand
  Håkon Mathias Hvidsten Høie
  Henrik Bie Kaarud
  Hans Albert Biørn Terland


Standup: Ingen har gjort noe da det ikke var planlagt noe nytt, annet enn å begynne å lese
på nettverk.

Vi snakker om deloppgave 1 for oblig 2 og diskuterer roller.


Vi bør prøve å ha viktige spørsmål klar på forhånd og fremstille de til kundekontakt, Henrik
slik at han kan sende spørsmålene videre til de relevante personer på forhånd. På denne måten
kan vi få gode og forberedte/ svar fra lab-leder/foreleser.

Rollebeskrivelse: Vi gjorde det vi har beskrevet.

Kommunikasjon: Noen snakker mye. Vi må ta ansvar for å la alle komme til ordet, og at de som ikke bidrar
mye muntlig må prøve å bidra mer. Dette må begge "sider" prøve å forbedre oss på. 

Standup: Det har fungert bra og vi vil fortsette med dette.

Kanban: Vi har kanskje ikke brukt projectboardet til det fulle potensial. Vi har f.eks.
ikke brukt det noe særlig til å fordele oppgaver.


Forbedringspunkter: 

Fordele oppgaver mer og gjerne bruke projectboardet til å gjøre dette.

Utnytte rollene mer, altså utnytte i større grad da f.eks. kundeansvarlig til å stille spørsmål, 
spesifikasjonsansvarlig til brukerhistorier etc.

-----

Vi vil bruke klassediagram til å hjelpe oss med å visualisere prosjektet, og planlegge fremtiden 
og dermed arbeidsfordeling.

